【裁判字號】    90,易,1010
【裁判日期】    900927
【裁判案由】    贓物
【裁判全文】
臺灣屏東地方法院刑事判決                          九十年度易字第一一號
    公  訴  人  臺灣屏東地方法院檢察署檢察官
    被      告  乙○○
右列被告因贓物案件，經檢察官提起公訴（九十年度偵緝字第五一號），本院判決如
左：
     主  文
乙○○收受贓物，處拘役參拾日，如易科罰金，以參佰元折算壹日，緩刑貳年。
     事  實
緣乙○○前在屏東縣內埔鄉○○村○○○○道旁經營小吃部，因有一綽號「山牛」之
真實姓名不詳男子積欠約新台幣一、二千元之消費帳款未償，於八十九年三月間，乙
○○明知綽號「山牛」者所騎來質押之未懸掛車牌之機車來路不明（按為甲○○所有
車號ＯＵＮ─三三二號重型機車，於八十六年十月一日中午十二時許，在高雄市榮民
總醫院旁遭竊），竟仍予收受以為擔保，並於同年五月間，以自備鑰匙開啟後騎用。
嗣於同年八月三十一日凌晨零時四十五分許，乙○○復騎駛上開贓車途經同鄉○○村
○道處時，為巡邏員警當場查獲。
     理  由
一、訊據被告乙○○坦承騎駛車號ＯＵＮ─三三二號機車為警查獲之事實，惟矢口否
    認贓物犯行，辯稱：該機車係客人綽號「山牛」者因欠款未償而騎來質押的，伊
    不知道係贓車云云。
二、經查：本件車號ＯＵＮ─三三二號機車為甲○○所有，於八十六年十月一日中午
    十二時許，在高雄市榮民總醫院旁失竊之事實，業據被害人甲○○指述無訛，並
    有車輛竊盜失竊資料個別查詢報表、贓物認領收據各一紙可稽。又訊據證人即被
    告所營小吃部之合夥人洪淑婉及在小吃部旁開設汽車保養廠之陳光榮固均證述：
    該機車確係綽號「山牛」者所騎來供所欠消費帳款之擔保等情無訛，惟按汽車（
    含機器腳踏車）牌照包括號牌及行車執照，為行車之許可憑證，由汽車所有人向
    公路監理機關申請登記，並經檢驗合格後發給，以為車輛合法來源證明之用，道
    路交通安全規則第八條定有明文，亦為管領使用車輛之常識，被告智慮無缺，當
    無不知之理。乃被告明知綽號「山牛」者所交付之前揭機車未懸掛號牌，復未有
    任何合法之車籍證明資料可供查考，就該洵可疑其來源不正之機車竟仍予收受使
    用，顯具贓物之認識，事證明確，應予依法論科。
三、核被告所為，係犯刑法第三百四十九條第一項收受贓物罪。爰審酌被告素行，犯
    罪之動機、目的、手段，犯罪所生之危害及犯後態度等一切情狀，量處如主文所
    示之刑。被告行為後，刑法第四十一條犯最重本刑為三年以下有期徒刑以下之刑
    之罪，受六個月以下有期徒刑或拘役之宣告，因身體、教育、職業、家庭之關係
    ，執行顯有困難者，得易科罰金之規定，就所犯之罪法定最重本刑刑度，業經修
    正為五年以下有期徒刑，並改列為第四十一條第一項前段，經總統於九十年一月
    十日公布，本件應依同法第二條第一項前段適用裁判時之法律，即應依修正後之
    第四十一條第一項規定為易科罰金折算標準之諭知。又查被告前未曾受有期徒刑
    以上刑之宣告，有臺灣屏東地方法院檢察署刑案資料查註紀錄表及本院全國前案
    紀錄表可佐，其因一時失慮致罹刑章，經此教訓，當知謹慎，信無再犯之虞，本
    院認其所受刑之宣告以暫不執行為適當，併宣告緩刑二年，以啟自新。
據上論斷，應依刑法第二條第一項前段、第三百四十九條第一項、第四十一條第一項
、第七十四條第一款，罰金罰鍰提高標準條例第一條前段、第二條，判決如主文。
中      華      民      國      九十    年      九      月    二十七    日
                                          法  官  蔡憲德
右正本證明與原本無異。
對於本判決如有不服應於收受送達後十日內向本院提出上訴書狀上訴於台灣高等法院
高雄分院並按他造當事人之人數附具繕本。
                                          書記官  林鴻仁
中      華      民      國      九十     年      九      月   二十七    日
附錄本案論罪科刑法條
刑法第三百四十九條第一項：
收受贓物者，處三年以下有期徒刑、拘役或五百元以下罰金。


司法院資訊處製作；財團法人民間司法改革基金會備份。
